【裁判字號】    90,毒抗,730
【裁判日期】    900928
【裁判案由】    毒品危害防制條例
【裁判全文】
臺灣高等法院刑事裁定                              九十年度毒抗字第七三０號
    抗  告  人
    即  被  告  甲○○
右列抗告人因違反毒品危害防制條例案件，不服臺灣台北地方法院九十年八月十七日
裁定（九十年度毒聲字第一七八三號）提起抗告，本院裁定如左：
    主  文
抗告駁回。
    理  由
一、本件抗告意旨略以：抗告人已徹底戒掉吸毒惡習，九十年四月二十日檢驗時呈現
    陽性反應，是否有誤，因抗告人於四月十九日至廣仁檢驗所檢驗係呈陰性反應，
    為此提起抗告云云。
二、經查：抗告人甲○○前曾因施用第二級毒品安非他命，經依臺灣臺北地方法院以
    八十七年度毒聲字第○○三號裁定送觀察、勒戒後，認無繼續施用毒品之傾向，
    由臺灣臺北地方法院檢察署檢察官於民國八十七年六月二十日以八十七年度偵字
    第一五一九號不起訴處分確定，嗣抗告人又基於概括之犯意，自八十七年十月
    底某日起至同年十一月三日止，連續在台北市○○區○○路四六巷十二號等處施
    用第二級毒品安非他命，經臺灣臺北地方法院以八十七年度毒聲字第一三三三號
    裁定送觀察、勒戒後，認有繼續施用毒品傾向，除為該署檢察官聲請強制戒治獲
    准外，並經該署檢察官聲請簡易判決處刑，而經判處有期徒刑六月，准予易科罰
    金。經送強制戒治，甫於八十九年十一月十六日聲請停止強制戒治獲准，交付保
    護管束，詎被告於保護管束期間，仍不思悔改，於九十年四月二十日前回溯九十
    六小時內，在不詳地點施用第二級毒品安非他命，而於臺灣臺北地方法院檢察署
    執行受保護管束人尿液檢驗時，送驗尿液呈現安非他命陽性反應，始知上情，抗
    告人雖否認上揭犯行，惟查抗告人之尿液經檢驗呈安非他命陽性反應，業經台灣
    尖端先進生技醫藥股份有限公司濫用藥物檢驗中心以氣相層析質譜儀確認檢驗屬
    實，此有該中心尿液檢驗報告附卷可稽，抗告人所辯顯不足採，其施用毒品之犯
    行堪予認定。抗告意旨雖辯稱，可能檢驗有誤云云，然查採樣過程咸依法定程序
    並經科學精密儀器檢驗，其結果應正確可信，況抗告人所附廣仁醫事檢驗所檢驗
    報告單並無四月十九日之報告單，其所辯顯係臨案飾卸之詞，洵無足採。今抗告
    人既三犯毒品危害防制條例第十條第二項之施用第二級毒品罪，原審因依同條例
    第二十條第三項但書規定，裁定令抗告人入戒治處所施以強制戒治一年，認事用
    法，尚無不合。抗告意旨恣意指摘原裁定不當，為無理由，應予駁回。
三、據上論斷，依刑事訴訟法第四百十二條，裁定如主文。
中    華    民    國      九十    年      九        月      二十八      日
                            臺灣高等法院刑事第八庭
                                審判長法  官  蔡  秀  雄
                                      法  官  沈  宜  生
                                      法  官  楊  炳  禎
右正本證明與原本無異。
不得再抗告。
                                      書記官  廖  素  花
中    華    民    國       九十    年     十        月       三         日


司法院資訊處製作；財團法人民間司法改革基金會備份。
